【裁判字號】    88,易,1815
【裁判日期】    890112
【裁判案由】    竊盜
【裁判全文】
臺灣臺中地方法院刑事判決                        八十八年度易字第一八一五號
    公  訴  人  臺灣台中地方法院檢察署檢察官
    被      告  乙○○
右列被告因竊盜案件，經檢察官聲請以簡易判決處刑（八十八年度偵字第六三二三號
），本院豐原簡易庭認為不宜以簡易判決處刑，應適用通常訴訟程序審判，本院判決
如左：
    主  文
乙○○竊盜，累犯，處有期徒刑陸月。
    事  實
一、乙○○曾於民國八十六年間因犯竊盜罪，經台灣台中地方法院判處有期徒刑一年
    二月確定，甫於八十七年十月六日執行完畢。猶不知悔改，復意圖為自己不法所
    有，於八十八年二月九日上午六時許，騎乘車牌號碼ＴＫＢ─○八一號機車至台
    中縣神岡鄉○○路一三三之十號千大鋁業有限公司（千大鋁業公司）前，乘人不
    覺，侵入該公司之廣場內（所涉無故侵入他人建築物部分未據告訴），竊取該公
    司所有置於該廣場內之鋁廢料五十公斤，得手後搬運上開鋁廢料至其機車上，正
    欲離去之際，當場為該公司員工甲○○發覺而棄車逃逸。
二、案經台中縣警察局豐原分局報告台灣台中地方法院檢察署檢察官偵查起訴。
    理  由
一、訊據被告乙○○固坦承有於前揭時地拿取上開鋁廢料五十公斤之事實不諱，惟矢
    口否認有何竊盜之犯行，辯稱：伊當天騎車路過該公司時，見該公司大門敞開，
    大門內廣場放有鋁廢料，以為是他們不要的，就騎機車進去載鋁廢料，將之放在
    機車正要發動機車離去時，便被發現，伊並無行竊之意云云。經查右揭事實，業
    據被害人千大鋁業公司之員工甲○○指稱：上開鋁廢料係渠公司所有，價值約新
    台幣二千元等情，復有贓證物領具保管單一紙附卷可稽。顯見上開鋁廢料係置於
    被害人公司廣場內保存，被告竟擅自進入該公司廣場內拿取，應有不法所有之意
    圖。綜上所述，被告所辯，係事後卸飾之詞，不足採信，其事證明確，犯行堪以
    認定。
二、核被告所為，係犯刑法第三百二十條第一項之竊盜罪。查被告曾於八十六年間因
    犯竊盜罪，經法院判處有期徒刑一年二月確定，於八十七年十月六日執行完畢（
    有台灣台中地方法院檢察署刑案資料查註紀錄表一份附卷可憑），其受有期徒刑
    之執行完畢，五年內再犯有期徒刑以上之罪，為累犯，應依刑法第四十七條規定
    加重其刑。爰審酌被告之素行、犯罪之動機、手段、所生損害及犯罪後態度等一
    切情狀，量處如主文所示之刑，以資懲儆。
據上論斷，應依刑事訴訟法第四百五十二條、第二百九十九條第一項前段，刑法第三
百二十條第一項、第四十七條，罰金罰鍰提高標準條例第一條前段，判決如主文。
本案經檢察官簡賢坤到庭執行職務。
中      華      民      國    八十九    年      一      月     十二     日
      臺灣臺中地方法院刑事第六庭
                                          法  官  許 秀 芬
右正本證明與原本無異。
如不服本判決，應於判決送達後十日內向本院提出上訴狀，上訴於臺灣高等法院臺中
分院( 須附繕本 )。
                                          書記官
中      華      民      國    八十九    年      一      月     十二     日
附論罪科刑依據之法條：刑法第三百二十條第一項
意圖為自己或第三人不法之所有，而竊取他人之動產者，為竊盜罪，處五年以下有期
徒刑、拘役或五百元以下罰金。


司法院資訊處製作；財團法人民間司法改革基金會備份。
